臺灣高雄地方法院刑事判決　　　　　　 109年度侵訴字第58號
公　訴　人　臺灣高雄地方檢察署檢察官
被　　　告　吳柏賜


選任辯護人　邱麗妃律師
上列被告因兒童及少年性剝削防制條例等案件，經檢察官提起公
訴（109 年度偵字第16060 號），本院判決如下：
    主  文
甲○○犯引誘少年被拍攝猥褻行為之電子訊號罪，處有期徒刑壹
年捌月；扣案之手機壹支沒收。又犯強制性交未遂罪，處有期徒
刑壹年捌月。應執行有期徒刑貳年。緩刑伍年，並應向指定之政
府機關、政府機構、行政法人、社區或其他符合公益目的之機構
或團體提供貳佰肆拾小時之義務勞務，及接受法治教育貳場次，
緩刑期間付保護管束。
    事實
一、甲○○透過網際網路結識代號AV000-A000000 號男子（民國
    92年生，真實姓名年籍詳卷，下稱A 男），詎其明知A 男為
    未滿18歲之少年，竟為以下犯行：
  ㈠於民國109 年6 月17日下午2 時許，在位於高雄市鼓山區柴
    山大路附近之「柴山秘境」海灘，基於引誘少年被拍攝猥褻
    行為電子訊號之犯意，於A 男全身赤裸之情況下，出言邀約
    拍照而引誘A 男，使A 男遭其持手機拍攝裸露全身之猥褻行
    為電子訊號圖檔共9 張（下稱前開照片）。
  ㈡又甲○○於前揭地點拍攝前開照片後，旋又基於強制性交犯
    意，於A 男表示拒絕之情況下，仍以其舌頭舔A 男之肛門，
    並試圖以其生殖器插入A 男肛門，惟因A 男抗拒且不配合，
    甲○○始未得逞。嗣因A 男向輔導老師求助而經通報，員警
    復持搜索票前往甲○○住處搜索，當場扣得甲○○所有、供
    拍攝且內有前開照片之手機1 支，遂悉上情。
二、案經A 男訴由高雄市政府警察局岡山分局報告臺灣高雄地方
    檢察署檢察官偵查起訴。
    理  由
壹、程序方面：
一、按性侵害犯罪防治法所稱性侵害犯罪，係指觸犯刑法第221
    條至第227 條、第228 條、第229 條、第332 條第2 項第2
    款、第334 條第2 款、第348 條第2 項第1 款及其特別法之
    罪；又行政機關、司法機關及軍法機關所製作必須公示之文
    書，不得揭露被害人之姓名、出生年月日、住居所及其他足
    資識別被害人身分之資訊，性侵害犯罪防治法第2 條第1 項
    、第12條第2 項分別定有明文。另性侵害犯罪防治法第12條
    所定其他足資識別被害人身分之資訊，包括被害人照片或影
    像、聲音、住址、親屬姓名或其關係、就讀學校與班級或工
    作場所等個人基本資料，性侵害犯罪防治法施行細則第6 條
    亦有明文。本件被告甲○○所犯係屬性侵害犯罪防治法所稱
    之性侵害犯罪，為避免告訴人A 男身分遭揭露，本判決對於
    告訴人之姓名、住址或就讀學校等足資識別身分之資訊，均
    予以隱匿，合先敘明。
二、證據能力部分：
  ㈠刑事訴訟法第159 條之2 規定，被告以外之人於檢察事務官
    、司法警察官或司法警察調查中所為之陳述，與審判中不符
    時，其先前之陳述具有較可信之特別情況，且為證明犯罪事
    實存否所必要者，得為證據。經查，告訴人於警詢中之證述
    ，被告及辯護人既否認其證據能力，且告訴人於警詢之證述
    並無與審判中不符之情形，本院認其於警詢中之證詞應無證
    據能力。
  ㈡依刑事訴訟法第159 條之1 第2 項規定，被告以外之人於偵
    查中向檢察官所為之陳述，除顯有不可信之情況者外，得為
    證據。查告訴人於檢察官偵查中以證人身分所為之陳述已依
    法具結（見偵卷第27頁），而被告及辯護人並未釋明上開供
    述有何「顯有不可信之情況」之情事，依前述說明自具有證
    據能力。
  ㈢被告以外之人於審判外之陳述，雖不符前4 條之規定，而經
    當事人於審判程序同意作為證據，法院審酌該言詞陳述或書
    面陳述作成時之情況，認為適當者，亦得為證據，刑事訴訟
    法第159 條之5 第1 項定有明文。經查，除前述告訴人於警
    詢及偵查中之陳述外，檢察官、被告及辯護人就本判決所引
    用下列各項屬於審判外陳述之證據，均同意作為證據（見院
    卷第49、280 頁），且本院審酌該等證據作成情況均無不適
    當之情形，是依上開規定，認得作為本案證據。
貳、實體方面：
一、事實認定之理由：
  ㈠訊據被告固不否認明知告訴人為未滿18歲之少年，然其於前
    開時、地，出言邀約告訴人拍照後，持扣案手機拍攝告訴人
    裸露全身之前開照片，以及其有以舌頭舔告訴人之肛門，並
    試圖以其生殖器插入告訴人肛門，惟因告訴人抗拒而未得逞
    等事實，惟否認有何違反告訴人意願而拍攝猥褻行為電子訊
    號、強制性交未遂犯行，辯稱：我向告訴人說我們來拍照，
    告訴人說沒問題，只要別外傳就好，雖然告訴人很猶豫地答
    應，但告訴人有說好，又我也有問告訴人是否可以發生性行
    為，告訴人也有勉強說可以而同意等語。
  ㈡犯罪事實一㈠部分：
  ⒈經查，被告透過網際網路結識告訴人，又其明知告訴人為未
    滿18歲之少年，仍於109 年6 月17日下午2 時許，在位於高
    雄市鼓山區柴山大路附近之「柴山秘境」海灘，於告訴人全
    身赤裸之情況下，出言邀約告訴人拍照，並持手機拍攝告訴
    人裸露全身之前開照片等事實，業經被告於警詢、偵查及本
    院審理中坦白承認（見警卷第8 頁；偵卷第38頁；院卷第45
    、47頁），並經告訴人於偵查及本院審理中證述綦詳（見偵
    卷第22頁；院卷第115 至120 頁），復有前開照片及勘驗筆
    錄在卷可稽（見偵卷後附彌封袋；院卷第300 、301 頁），
    以及被告持以拍攝前開照片之手機1 支扣案為憑，是此部分
    事實應堪認定。
  ⒉又就被告拍攝前開照片之始末，告訴人固於偵查及本院審理
    中證稱：抵達海邊後，被告說那就來拍照，並要求我把衣服
    脫了，我就先脫掉上衣，又被告一直要我下水，加上當時現
    並無旁人，我怕沒有順被告的意思會遭到不利而感到害怕，
    我就自己趕快把內褲及襪子等其餘衣物脫掉，然後我就下水
    了，被告也有把自己全身衣物脫掉跟著下水，接著被告拿手
    機拍了我們裸體的合照，我有跟被告說我不想拍，被告就說
    沒關係不會外流，我那個時候看到被告已經把手機拿好，感
    覺不論我怎麼說被告都會把快門按下去，我就想說至少不要
    讓被告拍到我的生殖器，我就趕快躲到被告的身後，然後他
    就開始拍我們二人的合照，當時我沒有穿衣服等語（見偵卷
    第22頁；院卷第115 至121 頁），而指述其當時有向被告表
    示不願意被拍攝，猶遭被告強行攝得前開照片之情節。惟被
    告就此則否認告訴人當時有表示不願意被拍攝之情形，並以
    前詞置辯。本院衡以告訴人之指訴，係以使被告受刑事訴追
    為目的，是以告訴人之指訴為證據方法，除其指訴須無瑕疵
    ，且應有查與事實相符之佐證，始得資為判決之基礎（最高
    法院52年台上字第1300號、61年台上字第3099號判決意旨參
    照）。又對照告訴人於偵查中另證稱：告訴人說那就來拍照
    後，一度有出手拉我的內褲及褲子，一開始我有拒絕，但被
    告說沒關係拍一下就上來，因為我當天下午還要上課，我怕
    衣服濕掉，且被告一直講，我後來想說趕快拍一下就好，就
    自己趕快把內褲及襪子等其餘衣物脫掉，然後我就下水等情
    （見偵卷第22頁），則告訴人於被告出言邀約拍照後，既係
    自行脫掉內褲等貼身衣物下水拍照，主觀上亦有其所稱迅速
    拍照就好等想法，則是否確實有前揭不同意被拍攝前開照片
    之情，已有研求之餘地，仍須綜合卷內事證以判斷是否足以
    擔保其指證確有相當之真實性，始得採為論罪科刑之依據。
    再觀諸本案被告所攝得之前開照片，可見告訴人均係處於身
    體自由未受制之狀態，且未見被告有何施以強制力之情形，
    告訴人並於多次拍攝時看向鏡頭並略帶微笑，復無出手遮擋
    身體隱私處或鏡頭之舉止，核與一般正常拍照之情形相符，
    此有前述本院勘驗筆錄及前開照片在卷可稽，是上開情狀已
    難佐證告訴人所指斯時不同意被拍攝而處於違反其意願之情
    形。另卷附性侵害案件通報表、性別平等教育委員會109 年
    9 月14日會議紀錄（院卷第239 至251 頁），雖有記載告訴
    人遭被告強迫合拍裸照等內容，然徵之證人即告訴人學校輔
    導老師丙○○於本院審理中所證稱：該部分內容係依據告訴
    人之陳述所做成等語（見院卷第291 頁），可知前開性侵害
    案件通報表、性平會會議紀錄上之記載，本質上實與告訴人
    自己之指述無異，尚無從逕為互相補強佐證。則本案在卷內
    尚無其他充足事證足以作為補強證據之情況下，揆諸前開說
    明，自不能逕採告訴人單方面之指證而為被告不利之認定。
    此外，公訴人雖於審理中表示前開照片其中3 張顯示裸體告
    訴人未看向鏡頭，此部分應係被告趁告訴人不知情而偷拍等
    語，然參照告訴人前揭陳稱於尚未脫下內褲等衣物前，被告
    即已表示要拍照等情，可知被告後續於全裸狀態時，當已知
    悉被告將有拍攝照片之舉動，是公訴人此部分所指，尚無從
    採為被告不利之認定。從而，本案尚無從認定果有起訴書所
    載被告違反告訴人意願拍攝前開照片之事實。
  ⒊惟所謂引誘，意指引導誘惑，凡為使原無此意欲之人萌生從
    事特定行為之意欲，而予勸誘、刺激，或就他人已有某種行
    為之決意，而予慫恿、鼓勵之行為，皆屬之（最高法院110
    年度台上字第286 號判決意旨參照）。查被告邀同告訴人前
    往案發地點時，並未事先約定將拍攝裸體照片一節，業據被
    告於偵查中供承不諱（見偵卷第38頁），核與告訴人於偵查
    中證述相符（見偵卷第22頁），堪認告訴人原無在該處被拍
    攝裸照之意欲甚明。又被告係於告訴人全身赤裸之情況下，
    出言邀約告訴人拍照一節，業經認定如前。是本案雖無從認
    定告訴人係於違反其意願之情況下遭拍攝前開裸照，然告訴
    人原先既無被拍攝裸照之意，而係因被告之積極出言邀約，
    而使告訴人遭拍攝前開照片，依前說明，被告所為已該當「
    引誘」告訴人被拍攝前開裸照無訛。
  ⒋綜上所述，本案事證已臻明確，被告此部分犯行洵堪認定，
    應予依法論科。
  ㈢犯罪事實一㈡部分：
  ⒈經查，被告於前開時、地拍攝前開照片後，旋又以其舌頭舔
    告訴人之肛門，並試圖以其生殖器插入告訴人肛門，惟因告
    訴人持續抗拒且不配合，故最終未得逞等節，業據被告於警
    詢、偵查及本院審理中坦白承認（見警卷第7 、8 頁；偵卷
    第38、39頁；院卷第46、47頁），而告訴人亦於偵查及本院
    審理中證稱被告當時確有試圖以生殖器插入告訴人肛門之情
    節（見偵卷第23頁；院卷第127 、128 頁）；且告訴人之衣
    褲、相關身體部位採樣棉棒與被告之唾液採樣卡套組送鑑定
    結果確實為「告訴人內褲採樣臀部標示00000000處，以酸性
    磷酸酵素法檢測結果呈陰性反應，以顯微鏡檢未發現精子細
    胞，以前列腺抗原檢測法檢測結果呈陰性反應，經直接萃取
    DNA 檢測，檢出一男性體染色體DNA- STR主要型別，與被告
    之體染色體DNA-STR 型別相符，該12組型別在臺灣地區中國
    人口分布之機率為5.38xl0-1 」等節，亦有內政部警政署刑
    事警察局109 年9 月18日刑生字第1090070349號鑑定書在卷
    可稽（見偵卷第29至31頁），是此部分事實應堪認定。
  ⒉被告為前揭以舌頭舔告訴人之肛門，並試圖以其生殖器插入
    告訴人肛門之舉止時，經告訴人表示拒絕而未徵得告訴人同
    意之認定：
    被告雖辯稱有向告訴人表示欲發生性行為且經告訴人同意云
    云，然對照被告於偵查中曾供述：我在行為當下，就知道告
    訴人是不開心的，因為告訴人的態度猶豫、沒有正面答覆我
    ，但我被欲望沖昏頭，所以繼續做等語（見偵卷第40頁），
    關於告訴人是否確有積極表示同意為性行為一節，被告所陳
    情節前後不符，已難令本院遽信。又徵之告訴人於偵查及本
    院審理中均一致證稱：被告從頭到尾都知道我不願意與其發
    生性行為，因為在被告嘗試以其生殖器插入我肛門時，我口
    頭上都有一直向被告表示拒絕，我有反抗，但沒有很用力的
    反抗，當時有推被告的動作等語明確（見偵卷第24頁；院卷
    第136 、146 、147 頁），而證述被告未徵得其同意，且於
    告訴人以言詞或肢體動作表示拒絕時，仍為前揭試圖以生殖
    器插入告訴人肛門等行為。本院審酌告訴人與被告僅係於網
    際網路上相識而相約見面之關係，其等間沒有任何仇隙糾紛
    乙節，此據被告於本院審理中供述不諱（見警卷第6 頁），
    而肛門屬於人身重要且私密之部位，若非確有遭人試圖違反
    意願加以性侵害，告訴人要無不顧名譽，編織被害情節以報
    警處理，滋生其個人隱私遭人知悉、評論之困擾。況審諸告
    訴人於案發後當天下午，立即以通訊軟體傳送訊息向其學校
    輔導老師即證人丙○○尋求協助，表示「報警家長會知道嗎
    ，江媽叫我去醫院檢查，我不知道需不需要；我就是擔心驗
    傷報警什麼的，家長會知道；原本這個網友只是給我約要來
    海邊拍照；後來他就開始對我做一些有的沒的，我也一直反
    抗」，並於知悉因其未成年故社政單位知悉時會通知家長時
    ，表示「那先不要；我思考一下」等語，有其等通訊軟體對
    話內容翻拍照片在卷可佐（見院卷第17至23頁）；又佐以證
    人丙○○亦於本院審理中證稱：我是告訴人所就讀學校的老
    師，告訴人於109 年6 月17日下午先以通訊軟體傳送前開訊
    息與我討論，並由綽號「江媽」之人的女兒陪同前來學校找
    我，「江媽」與其女兒、告訴人三人是我們學校進修部同班
    的學生，告訴人有大概向我講一下案發經過，因為以我立場
    ，沒辦法做太多細節資訊的詢問，告訴人講述過程大概是有
    一個在網路上認識的朋友，然後相約要拍照，後來其等去到
    西子灣，由網友帶著告訴人走到一個叫做秘境之處，那邊沒
    有什麼人，然後其等就開始拍照，拍的過程中，該網友有叫
    告訴人脫衣服，然後也有對告訴人做出一些騷擾的動作，告
    訴人一直拒絕脫衣服，對方就沒有繼續要求告訴人脫衣服，
    後來就離開了，告訴人就自己一個人在那邊，告訴人說那時
    很害怕，有點類似連走帶爬的爬出來那個地方，回到大馬路
    時，好像是聯絡學弟到附近的一個便利商店來接告訴人，告
    訴人當時有傳訊息問我「報警家長會知道嗎」，因為告訴人
    特別擔心的是家長的反應，怕家裡知道等語（見院卷第280
    至292 頁）；以及證人戊○○於本院審理中證稱：我的綽號
    是「江媽」，告訴人於109 年6 月17日下午有打以通訊軟體
    向我求救，問我是否有空去救告訴人，我當下大概詢問一下
    ，告訴人說跟網友出去然後有一點被性侵害，請我們找人去
    救告訴人，後來我女兒請一個學弟去西子灣的全家超商那邊
    接告訴人，因為我當天下午6 點才下班，我就請告訴人先去
    學校找輔導老師，且因為告訴人有說被性侵害，我也有建議
    告訴人去驗傷等情（見院卷第292 至299 頁），則苟若告訴
    人本案係特意誣指被告，大可逕自報警採驗以使被告遭受司
    法訴追，何須另向輔導老師詢問，甚且於知悉報案後可能使
    家長知悉案發情節時，一度表示那先不要驗傷報警，堪認告
    訴人設詞構陷被告之可能性已屬低微。復參以證人丙○○於
    本院審理中證稱：告訴人於109 年6 月17日下午來學校找我
    時，呈現講話時雙手顫抖、受過驚嚇的狀態等情（見院卷第
    284 、288 頁），倘非被告確有對告訴人試圖為上開強制性
    交行為，告訴人當不致於有如此異常反應，益見告訴人指稱
    遭被告試圖性侵害一情尚非空穴來風。再對照被告於本院審
    理中所供稱：告訴人有說不行並把我推開，不讓我以生殖器
    進入告訴人肛門，當天嗣後我有因為嘗試性交，告訴人中途
    不願意，而為此向告訴人道歉等情（見院卷第46、47頁），
    則倘如被告所辯告訴人自始即有同意與被告發生性交行為，
    殊難想像告訴人旋即會有如此明確拒絕之言語及肢體動作，
    且被告就此你情我願而嘗試性交之行為，有何必要另行向告
    訴人致歉，更顯告訴人指稱被告乃未徵得其同意，且於其以
    言詞或肢體動作表示拒絕時，猶為前揭試圖以生殖器插入告
    訴人肛門等行為之情節，應與實情相符。從而，綜合證人丙
    ○○、戊○○上開證述、前揭通訊軟體對話紀錄及被告供述
    內容，與告訴人上開指述相互印證，應堪認定告訴人指訴其
    以言詞或肢體動作表示拒絕後，在上揭時、地，猶遭被告非
    法侵害，試圖以生殖器插入告訴人肛門之情節，應屬有據，
    堪以採信。被告空言辯稱嘗試性行為前已取得告訴人之言詞
    允許云云，則屬卸責之詞，尚無足採。
  ⒊此外，辯護人雖辯護稱被告就此部分犯行，未為強暴、脅迫
    等壓制告訴人意思自由之舉動，與強制性交罪須有違反被害
    人意願行為此構成要件有間等語。然刑法第221 條所謂其他
    違反其意願之方法而為猥褻或性交者，並不以類似於該條項
    前段所列舉之強暴、脅迫、恐嚇或催眠術等方法為必要，祇
    要行為人以任何違反被害人意願之方法而為猥褻或性交者，
    均屬之（最高法院90年度台上字第3439號判決意旨參照）。
    是告訴人既有以言詞或肢體動作表示拒絕，業經認定如前，
    被告猶試圖以生殖器插入告訴人肛門，該行為顯然已屬違反
    告訴人意願之方法無訛，故辯護人前開所辯容有誤會，無從
    作為被告有利之認定。
  ⒋綜上所述，本案事證已臻明確，被告此部分犯行洵堪認定，
    應予依法論科。
二、論罪科刑：
  ㈠按兒童及少年性剝削防制條例第36條之罪，係以拍攝、製造
    未滿18歲之人為性交或猥褻行為之圖畫、錄影帶、影片、光
    碟、電子訊號或其他物品為構成要件。其中以數位裝置所拍
    攝之影像數位訊號，未將之轉換為錄影帶、光碟、相紙等藉
    由機器或媒介實體展示視覺影像之實物者，僅屬電子訊號。
    而刑事法上之「猥褻」，雖屬評價性之不確定法律概念，然
    所謂猥褻，指客觀上足以刺激或滿足性慾，其內容可與性器
    官、性行為及性文化之描繪與論述聯結，且須以引起普通一
    般人羞恥或厭惡感而侵害性的道德感情，主觀上足以滿足自
    己色情者而言（司法院大法官釋字第407 、617 號解釋、最
    高法院104 年度台上字第3330號刑事判決意旨參照）。查被
    告以手機拍攝之前開照片，性質上屬附著於通訊設備之電子
    訊號。又前開照片既含有告訴人裸露全身之畫面，衡諸一般
    社會觀念，客觀上應足以引起刺激或滿足性慾，並引起普通
    一般人羞恥感，而侵害性的道德感情，是前開照片自屬猥褻
    行為之電子訊號。
  ㈡按稱性交者，謂非基於正當目的所為之下列性侵入行為：一
    、以性器進入他人之性器、肛門或口腔，或使之接合之行為
    ；二、以性器以外之其他身體部位或器物進入他人之性器、
    肛門，或使之接合之行為，刑法第10條第5 項定有明文。則
    倘若以生殖器插入他人肛門之行為，核屬性交行為無誤
  ㈢是核被告就事實欄一㈠所為，係犯兒童及少年性剝削防制條
    例第36條第2 項之引誘少年被拍攝猥褻行為之電子訊號罪。
    就事實欄一㈡所為，係犯刑法第221 條第2 項、第1 項之強
    制性交未遂罪。又被告以強制性交之犯意，於著手實施性交
    行為前，以舌頭舔告訴人之肛門之猥褻行為，乃強制性交未
    遂之階段行為，不另論罪。至起訴書認被告就事實欄一㈠部
    分，涉犯同條例第36條第3 項罪嫌，然依卷內證據，尚無從
    認定被告係以違反告訴人意願之方式，拍攝告訴人猥褻行為
    之電子訊號，已如前述，是起訴書此部分所載尚有未洽，然
    被告此部分所犯基本社會事實同一，且本院已當庭告知被告
    涉犯法規定及罪名，給予被告及辯護人充分攻擊及防禦之機
    會，故本院自得變更起訴法條予以審理，均予敘明。另起訴
    書雖認被告本案犯行有兒童及少年福利與權益保障法第112
    條第1 項前段加重其刑規定之適用，然被告為本案犯行時僅
    19歲，尚非成年人，而與兒童及少年福利與權益保障法第11
    2 條第1 項「成年人教唆、幫助或利用兒童及少年犯罪或與
    之共同實施犯罪或故意對其犯罪者，加重其刑至二分之一」
    要件未盡相符，自無以該規定加重其刑之餘地，附此說明。
  ㈣又被告所犯上開2 罪間，犯意各別，行為互殊，應予分論併
    罰。
  ㈤另被告就事實欄一㈡部分，已著手為強制性交行為之實行，
    惟因告訴人反抗致未得逞，為未遂犯，依刑法第25條第2 項
    規定，減輕其刑。
  ㈥再按刑法第59條規定之酌量減輕其刑，必須犯罪另有特殊之
    原因與環境，在客觀上足以引起一般同情，認為即使予以宣
    告法定最低度刑，猶嫌過重者，始有其適用；該項規定係立
    法者賦予審判者之自由裁量權，俾就具體之個案情節，於宣
    告刑之擇定上能妥適、調和，以濟立法之窮（最高法院104
    年度台上字第3559號判決意旨參照）。又同為引誘使少年被
    拍攝性交、猥褻行為之電子訊號犯行之人，其引誘之原因動
    機不一，犯罪情節、手段均未必盡同，被害人所受損害亦有
    輕重之分，引誘行為所造成之危害程度自屬高低有別，法律
    科處此類犯罪，所設之法定最低本刑卻同為「3 年以上7 年
    以下有期徒刑，得併科3 百萬元以下罰金」，不可謂不重，
    於此情形，倘依其情狀處以適度之有期徒刑，即足以懲儆，
    並可達防衛社會之目的者，自非不可依客觀之犯行與主觀之
    惡性二者加以考量其情狀，斟酌是否有可憫恕之處，適用刑
    法第59條規定酌量減輕其刑，期使個案裁判之量刑符合比例
    原則。查本案被告就事實欄一㈠所示犯行固不足取，惟其行
    為時僅19歲，年紀甚輕，且係在透過網際網路認識告訴人相
    約出遊時，請求告訴人一同拍攝裸身照片，尚無進一步將前
    開照片用於其他不法用途或任意散布，與引誘少年拍攝性交
    行為照片再加以散佈者等動機、手段惡劣之犯罪究非相同，
    且被告案發後於本院審理中已與告訴人及告訴人之法定代理
    人成立調解，並支付賠償履行調解條件，經告訴人與法定代
    理人具狀表示請法院從輕量刑予被告有自新機會，有本院調
    解紀錄、刑事陳述狀在卷可稽（見院卷第77至80頁），堪認
    被告犯後盡力彌補本案所生損害，尚知悔悟。是就被告事實
    欄一㈠所示犯罪之具體情狀及行為背景觀之，縱科以最低法
    定刑有期徒刑3 年，仍有情輕法重及過於嚴苛之嫌，在客觀
    上實足以引起一般人之同情，犯罪情狀不無可憫恕之處，爰
    依刑法第59條規定予以酌量減輕其刑，以求個案量刑之妥適
    平衡。
  ㈦爰以行為人責任為基礎，審酌被告明知告訴人為12歲以上未
    滿18歲之少年，其判斷力、自我保護能力及性自主決定能力
    均尚未成熟，竟為滿足一己私慾，而出言邀同引誘告訴人被
    拍攝猥褻行為之電子訊號即前開照片，對於告訴人身心健康
    及人格發展均有不良影響，所為非是；復未能尊重告訴人之
    性自主決定權，著手對告訴人為上述之強制性交行為，雖因
    告訴人之抗拒，而幸未得逞，然亦影響告訴人身心健康、日
    常生活，所為誠屬不該；惟念及被告行為時僅19歲而年輕識
    淺，且被告就事實欄一㈠部分除以言詞引誘告訴人外，未使
    用有強暴、脅迫等方式，手段尚屬平和；犯後並與告訴人及
    其法定代理人成立調解獲得原諒，已如上述，犯後態度尚屬
    良好；並審酌被告從無前科（見臺灣高等法院被告前案紀錄
    表）、自陳大學肄業之智識程度，家境勉持之生活狀況（見
    院卷一第319 頁）等一切情狀，分別量處如主文所示之刑，
    並定其應執行刑如主文所示。
  ㈥緩刑宣告：
    被告從無前科，有臺灣高等法院被告前案紀錄表附卷可稽。
    又審酌被告為事實欄一㈠、㈡所示之行為時年僅19歲，犯後
    並與告訴人及其法定代理人達成調解且依約履行一節，如上
    所述，而告訴人及法定代理人於本院審理中亦具狀表示同意
    給予被告緩刑（見院卷第77頁）。則本院審酌上情，認被告
    就本案所造成損害盡力彌補及修復，並獲得告訴人及其家屬
    之諒解，斟以一般刑罰本質係以防衛社會、矯治教化及預防
    犯罪等為目的而對行為人所施之制裁，而緩刑之宣告，則旨
    在藉由刑之執行猶豫，給予行為人自新之機會，因認被告經
    此偵、審程序及罪刑之宣告，當知所警惕，信無再犯之虞，
    是所宣告之刑應以暫不執行為適當，爰依刑法第74條第1 項
    第1 款規定予以宣告緩刑5 年，以啟自新。又為使被告日後
    知曉尊重法治，預防再犯，且能回饋社會以修復其犯行對法
    秩序之破壞，本院認有賦予其一定負擔之必要，爰依刑法第
    74條第2 項第5 款、第8 款規定，命被告應於緩刑期間內，
    向指定之政府機關、政府機構、行政法人、社區或其他符合
    公益目的之機構或團體提供240 小時之義務勞務，且於緩刑
    期間接受法治教育課程2 場次，並依同法第93條第1 項第2
    款規定於緩刑期間付保護管束，以示警惕。此外，倘被告未
    履行前開負擔情節重大，足認所宣告之緩刑難收預期效果，
    而有執行刑罰之必要者，檢察官得依刑事訴訟法第476 條、
    刑法第75條之1 第1 項第4 款之規定，聲請撤銷本件緩刑之
    宣告，併予敘明。
四、沒收部分：
    按供犯罪所用、犯罪預備之物或犯罪所生之物，屬於犯罪行
    為人者，得沒收之。但有特別規定者，依其規定，刑法第38
    條第2 項著有規定。再按第1 項至第4 項之物品，不問屬於
    犯人與否，沒收之，兒少性剝削防制條例第36條第6 項亦有
    規定。則關於兒童或少年為性交或猥褻行為之圖畫、照片、
    影片、影帶、光碟、電子訊號或其他物品，係屬絕對義務沒
    收之物，乃刑法第38條第2 項但書所謂之特別規定，依特別
    法優先於普通法之原則而優先適用；然該範圍以外之物品，
    則應回歸適用刑法關於沒收規定之適用。經查，扣案被告所
    有手機1 支，係被告所有供其為事實欄一㈠犯行所用之物，
    業據被告於警詢時供承無訛（見警卷第6 、8 頁），自應依
    刑法第38條第2 項，隨同於被告所犯該罪之罪刑項下宣告沒
    收。至手機內所存之前開照片電子訊號，則因手機本身已宣
    告沒收，爰不再重覆諭知沒收，併此敘明。
據上論斷，依刑事訴訟法第299 條第1 項前段、第300 條，兒童
及少年性剝削防制條例第36條第2 項，刑法第11條前段、第221 
條第2 項、第1 項、第25條第2 項、第59條、第51條第5 款、第
74條第1 項第1 款、第74條第2 項第5 款、第8 款、第93條第1
項第2 款、第38條第2 項，判決如主文。
本案經檢察官丁○○提起公訴，檢察官乙○○到庭執行職務。
中    華    民    國   110    年    10    月    29    日
                  刑事第四庭    審判長法  官  王俊彥
                                      法  官  陳芷萱
                                      法  官  姚億燦
以上正本證明與原本無異。
如不服本判決應於收受判決後20日內向本院提出上訴書狀，並應
敘述具體理由。其未敘述上訴理由者，應於上訴期間屆滿後20日
內向本院補提理由書(均須按他造當事人之人數附繕本)「切勿逕
送上級法院」。
因疫情而遲誤不變期間，得向法院聲請回復原狀。
中    華    民    國   110    年    11    月    1     日
                                      書記官  莊昕睿
附錄所犯法條全文：
兒童及少年性剝削防制條例第36條第2 項
招募、引誘、容留、媒介、協助或以他法，使兒童或少年被拍攝
、製造性交或猥褻行為之圖畫、照片、影片、影帶、光碟、電子
訊號或其他物品，處 3 年以上 7 年以下有期徒刑，得併科新臺
幣 3 百萬元以下罰金。 
中華民國刑法第221條
對於男女以強暴、脅迫、恐嚇、催眠術或其他違反其意願之方法
而為性交者，處 3 年以上 10 年以下有期徒刑。
前項之未遂犯罰之。